臺灣板橋地方法院刑事判決　　　　　　94年度交簡上字第65號
上　訴　人
即　被　告　甲○○
上列上訴人因業務過失傷害等案件，不服本院九十四年度交簡字
第三一六號中華民國九十四年四月二十九日第一審判決（聲請簡
易判決處刑案號：九十四年度偵字第一六四七號），提起上訴，
本院管轄第二審之合議庭依通常程序為第一審判決如下：
    主  文
原判決關於業務過失傷害及定應執行刑部分撤銷。
甲○○被訴業務過失傷害部分公訴不受理。
    理  由
一、聲請簡易判決處刑意旨略謂：被告甲○○以駕駛自用小客貨
    車運菜販賣為業，為從事業務之人。其於民國九十四年一月
    十日下午五時許，在臺北縣鶯歌鎮與友人飲酒後，明知已不
    能安全駕駛動力交通工具，竟仍於同日下午六時許，駕駛車
    牌號碼Ｆ三─三０四六號自用小客貨車，沿臺北縣樹林市○
    ○路往新莊方向行駛，惟因意識不清，且未保持安全距離，
    復未遵守道路交通標線指示，於行經樹新路二一一號前時，
    竟不慎行駛至對向車道，並與正於該對向車道行駛、由告訴
    人王乙○○所騎乘車牌號碼ＧＤＯ─八七八號重型機車發生
    擦撞，致被害人王乙○○人車倒地，受有腦震盪合併右側顴
    骨折和下頷骨骨折及右下肢挫傷之傷害。經警據報後前往處
    理，當場測得被告甲○○呼氣酒精濃度達０‧六四MG／L （
    被告此部分所犯刑法第一百八十五條之三服用酒類，不能安
    全駕駛而駕駛罪，經原審判處拘役二十日，如易科罰金以三
    百元折算一日；被告對此部分犯行未提起上訴，並非上訴範
    圍，本院不予審究，理由詳後述）。案經臺北縣政府警察局
    樹林分局報告暨被害人王乙○○訴由（聲請簡易判決處刑書
    誤認係被害人之夫王加再向前開警分局獨立提起告訴）臺灣
    板橋地方法院檢察署檢察官偵查後聲請以簡易判決處刑，因
    認被告甲○○過失傷害部分涉犯刑法第二百八十四條第二項
    之業務過失傷害罪嫌。
二、按刑事訴訟法第三百四十八條第一項規定，上訴得對於判決
    之一部為之，未聲明為一部者，視為全部上訴，乃於當事人
    之真意不甚明確時，依此規定，以確定其上訴之範圍，若當
    事人之真意甚為明確，即無適用此項規定之餘地，最高法院
    六十八年台上字第一三二五號判例意旨可資參照。查本件上
    訴人即被告因公共危險、業務過失傷害等案件，不服本院第
    一審刑事簡易判決，向合議庭提起第二審上訴，觀之被告所
    提上訴狀並未聲明為一部上訴或全部上訴，惟被告在本院審
    判期日陳述上訴之要旨時，業已表明「過失傷害部分，我已
    經與被害人達成和解，所以提起上訴，酒醉駕車部分，我承
    認有錯，沒有要提出上訴，我當初寫的上訴狀也是這樣的意
    思，我只是要針對過失傷害部分上訴，希望能判輕一點，酒
    醉駕車我真的有錯，怎能上訴」等語，足徵公共危險酒醉駕
    車部分不在被告上訴之範圍，自非本院第二審合議庭審理範
    圍。另本件被害人王乙○○之夫王加再於警詢時陳稱：伊要
    代伊太太向肇事者甲○○提出過失傷害告訴等語，足知王加
    再係陳明以代理人身分代理被害人王乙○○提起告訴，難認
    被害人之夫王加再係以被害人配偶身分獨立告訴，而卷內復
    無王乙○○委任王加再為告訴代理人之委任狀或其他事證，
    足以證明王加再曾受被害人委任代理提出本件告訴，難認王
    加再以被害人之代理人身分所提告訴係合法；嗣被害人王乙
    ○○於告訴期間內之九十四年二月十四日向臺灣板橋地方法
    院檢察署對被告提出業務過失傷害告訴（告訴狀誤載所犯法
    條為刑法第二百七十四條第二項），有該刑事告訴狀影本附
    卷可稽，足認被害人王乙○○已合法提出告訴，其自為合法
    告訴人，應先敘明。
三、查九十一年四月二十四日修正公布之鄉鎮市調解條例第二十
    五條第二項規定「刑事事件於偵查中或第一審辯論終結前，
    調解成立，經法院核定，並經當事人同意撤回者，視為於調
    解成立時撤回告訴或自訴」；嗣同條例於九十四年五月十八
    日經修正公布施行，並於該條例第二十八條第二項規定「告
    訴乃論之刑事事件於偵查中或第一審法院辯論終結前，調解
    成立，並於調解書上記載當事人同意撤回意旨，經法院核定
    者，視為於調解成立時撤回告訴或自訴」。又告訴乃論之罪
    ，告訴人於第一審辯論終結前得撤回其告訴，告訴經撤回者
    ，應諭知不受理之判決，並得不經言詞辯論為之，刑事訴訟
    法第二百三十八條第一項、第三百零三條第三款、第三百零
    七條亦分別定有明文。
四、本件告訴人王乙○○告訴被告甲○○業務過失案件，聲請簡
    易判決處刑書認係觸犯刑法第二百八十四條第二項之業務過
    失傷害罪，依同法第二百八十七條之規定，須告訴乃論。查
    告訴人王乙○○與被告甲○○已於九十四年四月十二日各自
    委託代理人在臺北縣樹林市調解委員會成立調解，告訴人王
    乙○○並於調解書內明確表示「願不追究相對人（即被告）
    有關本案件之刑事責任」，顯已明白表示同意撤回告訴之意
    旨，該調解書並經本院板橋簡易庭法官於九十四年四月二十
    七日核定，此有臺北縣樹林市調解委員會九十四年刑調字第
    三六五號調解書一份附卷可稽，依前揭修正前鄉鎮市調解條
    例第二十五條第二項規定，及現行同條例第二十八第二項規
    定，均應認本件視為告訴人於九十四年四月十二日調解成立
    時撤回告訴。原審未及審酌上開調解成立及經法院核定之事
    實，而於九十四年四月二十九日以九十四年度交簡字第三一
    六號刑事簡易判決就業務過失傷害部分對被告論罪科刑，尚
    有未洽，被告上訴意旨執此指摘原審判決不當，為有理由。
    揆諸前揭說明，自應由本院管轄之第二審合議庭將原判決關
    於業務過失傷害罪及其定執行刑部分撤銷，爰不經言詞辯論
    ，改為被告被訴業務過失傷害罪部分，逕諭知公訴不受理之
    判決。
五、末按第一審法院依被告在偵查中之自白或其他現存之證據，
    已足以認定犯罪者，得因檢察官之聲請，不經通常審判程序
    ，逕以簡易判決處刑。但必要時，應於處刑前訊問被告。前
    項案件檢察官依通常程序起訴，經法院訊問被告，認應宜以
    簡易判決處刑者，得不經通常審判程序，逕以簡易判決處刑
    。依前二項判決所科之刑以宣告緩刑、得易科罰金之有期徒
    刑及拘役或罰金為限。檢察官聲請以簡易判決處刑之案件，
    經法院認為有第四百五十一條之一第四項但書第三款所列之
    認為應為無罪、免訴、不受理或管轄錯誤判決之諭知者，應
    適用通常程序審判之。刑事訴訟法第四百四十九條、第四百
    五十二條定有明文。本件原審未查被告所涉業務過失傷害部
    分應諭知不受理判決，致未適用通常程序審理，而誤用簡易
    判決處刑，其所踐行之簡易處刑程序違背法令，且該簡易處
    刑程序即有瑕疵，為保障當事人之審級利益，本院合議庭依
    通常訴訟程序審判後，撤銷原審判決關於被告被訴業務過失
    傷害及其定執行刑部分，以第一審法院之地位，為第一審判
    決，檢察官或被告如不服本判決，仍得於法定期間內，向管
    轄第二審法院提起上訴，附此敘明。
據上論斷，應依刑事訴訟法第四百五十五條之一第一項、第三項
、第四百五十一條之一第四項但書第三款、第四百五十二條、第
三百六十九條第一項前段、第三百六十四條、第三百零三條第三
款、第三百零七條，判決如主文。
中　　華　　民　　國　九十四　年　　七　　月　　六　　日
                  　　交通法庭  審判長法　官  連育群
                                      法　官  曾淑娟
                                      法　官  楊志雄
以上正本證明與原本無異。
如不服本判決，應於判決送達後十日內，向本院提出上訴狀。
                                      書記官  胡勤義
中　　華　　民　　國　九十四　年　　七　　月　　六　　日
